Arthur Oliveira

SENIOR SOFTWARE DEVELOPER

Mossoró, RN

Objetivo

Atuar como Desenvolvedor Java Sênior, aplicando meus mais de 7 anos de experiência em desenvolvimento backend, integração de sistemas e arquitetura de microsserviços. Busco contribuir com soluções escaláveis, código limpo e liderança técnica para projetos desafiadores.

Formação

2018-2023 Bacharel em Ciência da Computação

Universidade Federal Rural do Semi-Árido - UFERSA

2017-2019 Técnico em tecnologia da informação

Instituto Metrópole Digital - IMD

Experiência

2024 - Atual

Senior Software Engineer

SolarZ - Ecossistema de Tecnologia Solar | São Paulo - Brasil

- Atuação no desenvolvimento de software voltado à criação de um serviço de cobrança, incluindo a definição de processos, arquitetura, modelos de dados e demais aspectos relacionados ao planejamento e à execução do projeto.
- Responsável pelo design da arquitetura, com implementação de múltiplos sistemas de pagamento, como Asaas e lugu. Realização da implantação de serviços assíncronos e de dashboards com Grafana, entre outras ferramentas voltadas ao monitoramento e acompanhamento da operação.
- Tecnologias: **Java**, Spring, Java EE (JSF, EJB, CDI). OBS: As ferramentas do Java EE no projeto são de serviços legados. Eventualmente precisei passar e ligar com classes nesse formato e/ou fazer alterações nesse formato de código.

2023 - 2023

Software Developer | Tech Lead

LAIS – Laboratório de Inovação Tecnológica em Saúde

- Atuação como desenvolvedor de software e gestor de equipe no núcleo de tecnologia em saúde do estado (LAIS), participando de projeto voltado à gestão de operações e à moderação dos processos do SUS no estado do Rio Grande do Norte.
- Experiência na definição de prazos, metas, ferramentas e prioridades no contexto de sprints de desenvolvimento ágil.

- Tecnologias: Python, Reactjs, Spring.

2023 - 2023 Pleno Software Engineer

Bureau Works | Fafayette - EUA

- Atuação no desenvolvimento de software com foco na melhoria da usabilidade do sistema de tradução e localização do Bureau, incluindo a implementação de serviços complexos, como marcação de tags em texto, mecanismos de busca em segmentos e redução da complexidade do código.
- Tecnologias: Java, Vuejs, Spring.

2022 – 2023 Pleno Sofware Developer

Cloud humans | São Paulo - Brasil

- Atuação no desenvolvimento de software voltado à implantação de serviços de canais omnichannel, como Zendesk e Twilio. Experiência com processamento síncrono e assíncrono de filas de mensagens.
- Experiência no relacionamento com clientes para implantação de soluções, esquematização de processos e estimativas de prazo. Responsável pela definição de sprints e organização de cards para condução das implantações, bem como pela construção de arquiteturas completas, incluindo modelagem e definição do processamento de dados.
- Tecnologias: Java, Kotlin, Python, Spring.

2020 - 2022 Software Developer - Trainner à Pleno

SolarZ - Ecossistema de Tecnologia Solar | São Paulo – Brasil

- Atuação como desenvolvedor de software, da posição de estagiário à pleno, com desenvolvimento de habilidades em modelagem de dados, construção de serviços, implantação de sistemas e integração com serviços de terceiros.
- Responsável pela construção e migração do frontend de Thymeleaf para Next.js, além da modernização de outros produtos, incluindo a criação e separação de APIs e microsserviços.
- Atuação direta na estruturação do setor financeiro da empresa, com implantação de serviços como Conta Azul e lugu.
- Tecnologias: Java, Spring, Java EE (JSF, EJB, CDI). OBS: As ferramentas do Java EE no projeto são de serviços legados. Eventualmente precisei passar e ligar com classes nesse formato e/ou fazer alterações nesse formato de código.

2018 - 2020Pesquisador Acadêmico

UFERSA | Mossoró – Brasil

- Desenvolvimento de projetos voltados a pesquisas acadêmicas, com foco na obtenção de artigos científicos e na realização de testes de hipóteses.

- Sistematização de diagramas, documentação técnica e construção de infraestrutura, com o objetivo de transformar a pesquisa teórica em um sistema utilizável.

- Tecnologias: Java, Python, Spring e Reactjs.

Línguas

Português

Língua nativa.

Inglês

Escuta intermediário, fala básica, intermediário leitura e

escrita.

Habilidades e tecnologias dominadas

Tecnologias

Java 8 à 21, Java EE (JSF, JPA, EJB, CDI), Spring Framework, Backend Spring Boot, Thymeleaf, Fila de processos – Redis e RabbitMQ,

Spring Security, padrões de autenticação como jwt, oauth e outros, rest apis, microsserviços, webclient, flyway, shedlock e outras tecnologias de processamento assíncrono, entre outras

tecnologias agregadas ao Java.

Tecnologias Frontend

Javascript, Typescript, ReactJs, Nextjs, controle de estados em

geral, Jauery e thymeleaf.

Sistemas de controle de versão (SVN)

Git, Github e Gitlab.

Metodologias

ágeis

Scrum e Kanban.

Ferramentas

Docker, Jira, Github actions, Aws, Google Cloud, Data dog,

Grafana, entre outros.

Links

GitHub

https://github.com/ArthurOlive

Linkedin

https://www.linkedin.com/in/arthurvitoroliveira/